Inventaris van het archief van de Kamer van Koophandel Nederland (1887) 1993–2007 (2013)
Nationaal Archief, Den Haag
- Digitaal supplement, 4.; 2.06.185.1
  - Commissie Stimulering Economische Ontwikkeling, 2.06.185.1.15
    - 2009, 298ED
      - 2009-07-24, 298ED.5
        - Bijlage, 298ED.5.1
          Kamer van Koophandel van Laarhoven RABO.ppt
          16 MB
          kvk juni 2009 mvc 2.ppt
          Presentatie 090626 MESA+ (bezoek KvKs).pdf
          Presentatie Regiostimulering 25 juni 2009.ppt
          presentatieKVK.ppt
          Verslag 2e sessie KvK juni 2009, 07-07-09.pdf
          764 KB
      - 2009-08-27, 298ED.6
        - Agenda, 298ED.6.1
          Agenda cie SEO 27 aug 2009.pdf
          bijlagen SEO 270809.pdf
        - Verslag, 298ED.6.2
          JS6231 Verslag 270809 Cie SEO.pdf
      - 2009-10-15, 298ED.7
        - Agenda, 298ED.7.1
          JS6260 agenda SEO 151009.pdf
        - Verslag, 298ED.7.2
          JS6291 verslag seo 151009.pdf
      - 2009-12-10, 298ED.8
        - Agenda, 298ED.8.1
          Agenda SEO 10 dec.pdf
        - Verslag, 298ED.8.2
          JS6331 Verslag SEO 101209.pdf
    - 2010, 299ED
      - 2010-02-04, 299ED.1
        - Agenda, 299ED.1.1
          Agenda cie SEO 040210.pdf
          bijlagen SEO 040210.pdf
        - Verslag, 299ED.1.2
          JS6367 Verslag SEO 4 feb..pdf
      - 2010-04-15, 299ED.2
        - Agenda, 299ED.2.1
          bijlagen SEO 150410.pdf
          JS6406 Agenda 15 april 2010.pdf
        - Verslag, 299ED.2.2
          JS6425 verslag cie SEO 150410.pdf
      - 2010-06-17, 299ED.3
        - Agenda, 299ED.3.1
          JH6449 agenda cieseo+lmco 17062010.pdf
          JSL6450 Agenda 17062010.pdf
        - Verslag, 299ED.3.2
          JS6476 verslag SEO 170610.pdf
      - 2010-08-26, 299ED.4
        - Agenda, 299ED.4.1
          bijlagen SEO 260810.pdf
          JS6490 agenda SEO 260810.pdf
        - Verslag, 299ED.4.2
          JS6505 Verslag cie SEO 260810.pdf
      - 2010-10-21, 299ED.5
        - Agenda, 299ED.5.1
          bijlagen SEO 211010.pdf
          JS6529 agenda SEO 211010 .pdf
      - 2010-12-09, 299ED.6
        - Agenda, 299ED.6.1
          bijlagen SEO 091210.pdf
          673 KB
          JS6570 agenda SEO 091210.pdf
        - Verslag, 299ED.6.2
          RV6575 verslag SEO 091210.pdf
    - 2011, 300ED
      - 2011-02-03, 300ED.1
        - Agenda, 300ED.1.1
          JS6608 agenda commissie SEO 030211.pdf
        - Verslag, 300ED.1.2
          JS6619 verslag cie SEO 030211.pdf
      - 2011-04-14, 300ED.2
        - Agenda, 300ED.2.1
          Agenda commissie SEO 14042011.pdf
        - Verslag, 300ED.2.2
          MV6053 verslag cie SEO.140411.pdf
      - 2011-06-16, 300ED.3
        - Agenda, 300ED.3.1
          bijlagen SEO 160611.pdf
          590 KB
          JS6679 agenda commissie SEO 160611.pdf
        - Verslag, 300ED.3.2
          JS6691 verslag Cie SEO 16 juni 2011 .pdf
      - 2011-08-25, 300ED.4
        - Agenda, 300ED.4.1
          Agenda SEO 25082011.pdf
        - Verslag, 300ED.4.2
          JS6733 verslag SEO 25082011.pdf
      - 2011-10-20, 300ED.5
        - Agenda, 300ED.5.1
          bijlagen SEO 201011.pdf
          JS6767 Agenda SEO 20102011.pdf
        - Verslag, 300ED.5.2
          JS6795 verslag SEO 201011.pdf
      - 2011-12-08, 300ED.6
        - Agenda, 300ED.6.1
          Agenda SEO 081211.pdf
        - Verslag, 300ED.6.2
          JS6813 verslag cie SEO 081211.pdf
    - 2012, 301ED
      - 2012-02-08, 301ED.1
        - Agenda, 301ED.1.1
          JH6832 agenda SEO 080212.pdf
        - Verslag, 301ED.1.2
          JS6840 verslag SEO 080212.pdf
      - 2012-04-12, 301ED.2
        - Agenda, 301ED.2.1
          bijlagen SEO 120412.pdf
          837 KB
          JH6885 agenda commissie SEO 120412.pdf
        - Verslag, 301ED.2.2
          Bijlage 1 210612concept Verslag 12 april 2012 SEO.pdf
      - 2012-06-21, 301ED.3
        - Agenda, 301ED.3.1
          IMU6914 agenda SEO 21 6 2012.pdf
        - Verslag, 301ED.3.2
          Bijlage 1 Concept Verslag 21062012 SEO juiste vers.pdf
      - 2012-08-23, 301ED.4
        - Agenda, 301ED.4.1
          IM6943 agenda SEO 230812.pdf
        - Verslag, 301ED.4.2
          IMU6953 Concept Verslag Cie SEO 230812.pdf
      - 2012-10-10, 301ED.5
        - Agenda, 301ED.5.1
          Concept Agenda Cie SEO 10102012.pdf
        - Verslag, 301ED.5.2
          Concept Verslag Cie SEO 10102012.pdf
      - 2012-12-12, 301ED.6
        - Agenda, 301ED.6.1
          Concept Agenda Cie SEO 12122012.pdf
        - Verslag, 301ED.6.2
          Concept Verslag Cie SEO 12122012.docx
    - 2013, 302ED
      - 2013-02-07, 302ED.1
        - Agenda, 302ED.1.1
          Concept Agenda Cie SEO 07022013.pdf
  - Commissiestructuur, 303ED
    Commissie Structuur KvK NL.pdf
    141 KB
  - Dagelijks Bestuur KvK Nederland, 2.06.185.1.16
    - 2010, 304ED
      - 2010-03-15, 304ED.1
        - Agenda, 304ED.1.1
          FLA6387 agenda DB 150310.doc
      - 2010-03-30, 304ED.2
        - Agenda, 304ED.2.1
          JH6396 agenda DB 300310.doc
      - 2010-06-14, 304ED.3
        - Agenda, 304ED.3.1
          JH6448 agenda DB 140610.pdf
      - 2010-08-18, 304ED.4
        - Agenda, 304ED.4.1
          JH6488 agenda db 18082010.pdf
        - Verslag, 304ED.4.2
          verslag DB 18082010.doc
          195 KB
      - 2010-09-09, 304ED.5
        - Agenda, 304ED.5.1
          agenda DB 09092010.pdf
        - Verslag, 304ED.5.2
          JH6508 verslag DB 090910.pdf
      - 2010-10-19, 304ED.6
        - Agenda, 304ED.6.1
          JH6527 agenda DB 191010.pdf
          mail nagekomen agendapunten DB 191010.pdf
        - Verslag, 304ED.6.2
          bijlage 1 261110 verslag DB 191010.pdf
      - 2010-11-26, 304ED.7
        - Agenda, 304ED.7.1
          JH6560 agenda DB 261110.pdf
      - 2010-12-03, 304ED.8
        - Agenda, 304ED.8.1
          agenda DB 03122010 definitief.doc
        - Verslag, 304ED.8.2
          bijlage 1 161210 verslag DB 031210.pdf
      - 2010-12-16, 304ED.9
        - Agenda, 304ED.9.1
          JH6578 agenda DB 161210.pdf
        - Verslag, 304ED.9.2
          bijlage 2 301210 verslag DB 161210.pdf
    - 2011, 305ED
      - 2011-01-14, 305ED.1
        - Agenda, 305ED.1.1
          JH6595 agenda DB 140111.pdf
      - 2011-01-27, 305ED.2
        - Agenda, 305ED.2.1
          MvE6606 agenda DB 270111.pdf
        - Verslag, 305ED.2.2
          bijlage 3 100211 AB lijst DB 270111.pdf
      - 2011-02-10, 305ED.3
        - Agenda, 305ED.3.1
          JH6614 agenda DB kvk-OP100211.pdf
        - Verslag, 305ED.3.2
          JH6621 verslag DB 100211.pdf
      - 2011-03-04, 305ED.4
        - Agenda, 305ED.4.1
          JH6626 agenda DB KvK-OP 040311.pdf
        - Verslag, 305ED.4.2
          JH6629 verslag DB 040311.pdf
      - 2011-03-18, 305ED.5
        - Agenda, 305ED.5.1
          JH6635 agenda DB 180311.pdf
        - Verslag, 305ED.5.2
          JH6640 verslag DB 180311.pdf
      - 2011-04-08, 305ED.6
        - Agenda, 305ED.6.1
          JH6643 agenda DB 080411.pdf
        - Verslag, 305ED.6.2
          JH6652 besluitenlijst DB 080411.pdf
      - 2011-04-21, 305ED.7
        - Agenda, 305ED.7.1
          JH6654 agenda DB 210411.pdf
        - Verslag, 305ED.7.2
          JH6659 verslag DB 210411.pdf
      - 2011-05-13, 305ED.8
        - Agenda, 305ED.8.1
          MvE6662 agenda DB 130511.pdf
        - Verslag, 305ED.8.2
          JH6668 verslag DB 230511.pdf
      - 2011-05-27, 305ED.9
        - Agenda, 305ED.9.1
          JH6669 agenda DB 270511.pdf
        - Verslag, 305ED.9.2
          JH6672 verslag DB 270511.pdf
      - 2011-06-10, 305ED.10
        - Agenda, 305ED.10.1
          JH6675 agenda DB 100611.pdf
        - Verslag, 305ED.10.2
          JH6682 verslag DB 100611.pdf
      - 2011-06-23, 305ED.11
        - Agenda, 305ED.11.1
          JH6683 agenda DB 230611.pdf
          MvE6688 programma heisessie 230611.pdf
        - Verslag, 305ED.11.2
          JH6692 verslag DB 230611.pdf
      - 2011-07-04, 305ED.12
        - Agenda, 305ED.12.1
          JH6695 agenda DB 04072011.pdf
        - Verslag, 305ED.12.2
          bijlage 2 220711 verslag DB 040711.pdf
      - 2011-07-08, 305ED.13
        - Agenda, 305ED.13.1
          JH6696 agenda DB 080711.pdf
        - Verslag, 305ED.13.2
          bijlage 3 220711 verslag DB 080711.pdf
      - 2011-07-22, 305ED.14
        - Agenda, 305ED.14.1
          JH6706 agenda DB 220711.pdf
        - Verslag, 305ED.14.2
          bijlage 4 260811 verslag DB 220711.pdf
      - 2011-08-26, 305ED.15
        - Agenda, 305ED.15.1
          JH6719 agenda DB 260811.pdf
        - Verslag, 305ED.15.2
          JH6727 verslag DB 260811.pdf
      - 2011-09-09, 305ED.16
        - Agenda, 305ED.16.1
          JH6731 agenda DB 090911.pdf
        - Verslag, 305ED.16.2
          JH6742 ab lijst DB 090911.pdf
      - 2011-09-21, 305ED.17
        - Agenda, 305ED.17.1
          JH6741 agenda DB 210911.pdf
        - Verslag, 305ED.17.2
          bijlage 6 071011 ab lijst DB 210911.pdf
      - 2011-10-07, 305ED.18
        - Agenda, 305ED.18.1
          JH6754 agenda DB 071011.pdf
        - Verslag, 305ED.18.2
          JH6763 ab lijst DB 071011.pdf
      - 2011-10-25, 305ED.19
        - Agenda, 305ED.19.1
          JH6770 agenda DB 251011.pdf
        - Verslag, 305ED.19.2
          bijlage 3 041111 ab lijst DB 251011.pdf
      - 2011-11-04, 305ED.20
        - Agenda, 305ED.20.1
          JH6777 agenda DB 041111.pdf
        - Verslag, 305ED.20.2
          JH6788 ab lijst DB 041111.pdf
      - 2011-11-17, 305ED.21
        - Agenda, 305ED.21.1
          JH6790 agenda DB 171111.pdf
        - Verslag, 305ED.21.2
          bijlage 2 011211 ab lijst dagelijks bestuur 171111.pdf
      - 2011-12-01, 305ED.22
        - Agenda, 305ED.22.1
          JH6801 agenda DB 011211.pdf
        - Verslag, 305ED.22.2
          bijlage 2 151211 ab lijst DB 011211.pdf
      - 2011-12-15, 305ED.23
        - Agenda, 305ED.23.1
          JH6810 agenda DB 151211.pdf
        - Verslag, 305ED.23.2
          JH6819 ab lijst DB 151211.pdf
    - 2012, 306ED
      - 2012-01-13, 306ED.1
        - Agenda, 306ED.1.1
          JH6818 agenda DB 130112.pdf
        - Verslag, 306ED.1.2
          JH6825 ab lijst DB 130112.pdf
      - 2012-01-27, 306ED.2
        - Agenda, 306ED.2.1
          JH6827 agenda DB 270112.pdf
        - Verslag, 306ED.2.2
          bijlage 2 090212 ab lijst dDB 270112.con.pdf
      - 2012-02-09, 306ED.3
        - Agenda, 306ED.3.1
          JH6837 agenda DB 090212.pdf
        - Verslag, 306ED.3.2
          JH6844 ab lijst DB 090212.pdf
      - 2012-02-28, 306ED.4
        - Agenda, 306ED.4.1
          JH6851 agenda DB 280212.pdf
        - Verslag, 306ED.4.2
          JH6884 ab lijst dagelijks bestuur 28022012.def.pdf
          280 KB
      - 2012-03-16, 306ED.5
        - Agenda, 306ED.5.1
          JH6871 agenda DB 160312.pdf
        - Verslag, 306ED.5.2
          bijlage 6 060412 ab lijst DB 160312.pdf
      - 2012-04-06, 306ED.6
        - Agenda, 306ED.6.1
          JH6883 agenda DB 060412.pdf
        - Verslag, 306ED.6.2
          bijlage 2 190412 ab lijst DB 060412.pdf
      - 2012-04-19, 306ED.7
        - Agenda, 306ED.7.1
          JH6887 agenda DB 190412.pdf
        - Verslag, 306ED.7.2
          JH6897 ab lijst DB 190412.pdf
      - 2012-06-08, 306ED.8
        - Agenda, 306ED.8.1
          JH6907 agenda DB 080612.pdf
        - Verslag, 306ED.8.2
          Bijlage 1 240812 verslag DB 080612.prn.pdf
      - 2012-09-11, 306ED.9
        - Agenda, 306ED.9.1
          JH6954 agenda DB 110912.pdf
        - Verslag, 306ED.9.2
          bijlage 1 261011 ab lijst DB 110912.pdf
  - Detail en Globaal Ontwerp, 307ED
    161112 Globaal Ontwerp versie 1.0 DEF.pdf
    20130320 Eindrapportage DO 1.0 definitief.pdf
    5 MB
    Detailontwerp 1.0.pdf
    Plan van aanpak versie 16.pdf
  - Directiegids, 308ED
    Directiegids versie 2012.pdf
  - ERBO Rapportages, 309ED
    ERBO 2002 rapport.pdf
    335 KB
    ERBO 2003 rapport.pdf
    709 KB
    ERBO 2004 rapport.pdf
    341 KB
    ERBO 2005 rapport.pdf
    ERBO 2006 rapport.pdf
    ERBO 2007 rapport.pdf
  - Jaarrekeningen, 2.06.185.1.17
    - (al fysiek overgedragen), 310ED
      Jaarrek2000.pdf
    - 2001, 311ED
      Jaarrek2001.pdf
    - 2002, 312ED
      Jaarrek2002.pdf
      263 KB
    - (al fysiek overgedragen), 313ED
      Jaarrek2003.pdf
    - (al fysiek overgedragen), 314ED
      Jaarrek2004.pdf
    - (al fysiek overgedragen), 315ED
      Jaarrek2005.pdf
      899 KB
    - (al fysiek overgedragen), 316ED
      Jaarrek2006.pdf
    - (al fysiek overgedragen), 317ED
      Jaarrek2007.pdf
      313 KB
    - (al fysiek overgedragen), 318ED
      Jaarrek2008.pdf
    - 2009, 319ED
      Jaarrek2009.pdf
    - 2010, 320ED
      Jaarrek 2010 bijlagen .pdf
      Jaarrek2010 .pdf
    - 2011, 321ED
      Bijlage Jaarrek 2011 .pdf
      Jaarrek 2011 .pdf
    - 2012, 322ED
      Jaarrek2012.pdf
    - 2013, 323ED
      Jaarrek2013.pdf
  - Jaarverslagen, 2.06.185.1.18
    - 2008, 324ED
      BIJLAGE 7-verslag Nationale agenda 2008 1.0 31-03-09 lo-res..pdf
    - 2009, 325ED
      Jaarverslag 2009.pdf
    - 2010, 326ED
      Jaarverslag 2010.pdf
    - fysiek overgedragen), 327ED
      Jaarverslag 2011.pdf
      Nationale Agenda_verslag 2011.pdf
    - 2012, 328ED
      Jaarverslag 2012.pdf
  - Managementteam, 2.06.185.1.19
    - 2007, 329ED
      - 2007-03-17, 329ED.1
        - Verslag, 329ED.1.1
          MT-KVKNL 19-03-2007.pdf
      - 2007-03-26, 329ED.2
        - Agenda, 329ED.2.1
          MT KvK NL 26-03-2007.pdf
          20 KB
        - Verslag, 329ED.2.2
          Bijlage 1 t-m 15.pdf
      - 2007-04-02, 329ED.3
        - Agenda, 329ED.3.1
          MT KvK NL 02-04-2007.pdf
      - 2007-04-23, 329ED.4
        - Agenda, 329ED.4.1
          MT Stukken 23-04-2007.pdf
      - 2007-06-25, 329ED.5
        - Agenda, 329ED.5.1
          MT KvK NL 25-06-2007.doc
        - Verslag, 329ED.5.2
          MT-KVKNL 25-06-2007.doc
          248 KB
      - 2007-07-02, 329ED.6
        - Agenda, 329ED.6.1
          MT KvK NL 02-07-2007.doc
        - Verslag, 329ED.6.2
          MT-KVKNL 02-07-2007.doc
          258 KB
      - 2007-07-09, 329ED.7
        - Agenda, 329ED.7.1
          09-07-07.doc
        - Verslag, 329ED.7.2
          MT-KVKNL 09-07-2007.doc
          278 KB
      - 2007-07-16, 329ED.8
        - Agenda, 329ED.8.1
          16-07-07.doc
        - Verslag, 329ED.8.2
          MT-KVKNL 16-07-2007.doc
          282 KB
      - 2007-07-23, 329ED.9
        - Agenda, 329ED.9.1
          23-07-07.doc
      - 2007-07-30, 329ED.10
        - Verslag, 329ED.10.1
          MT-KVKNL 30-07-2007.doc
          279 KB
      - 2007-08-06, 329ED.11
        - Agenda, 329ED.11.1
          06-08-07.doc
        - Verslag, 329ED.11.2
          MT-KVKNL 06-08-2007.doc
          297 KB
      - 2007-08-13, 329ED.12
        - Agenda, 329ED.12.1
          13-08-07.doc
        - Verslag, 329ED.12.2
          MT-KVKNL 13-08-2007.doc
          305 KB
      - 2007-08-20, 329ED.13
        - Agenda, 329ED.13.1
          20-08-07.doc
        - Verslag, 329ED.13.2
          MT-KVKNL 20-08-2007.doc
          321 KB
      - 2007-08-27, 329ED.14
        - Agenda, 329ED.14.1
          27-08-07.doc
        - Verslag, 329ED.14.2
          MT-KVKNL 27-08-2007.doc
          330 KB
      - 2007-09-03, 329ED.15
        - Agenda, 329ED.15.1
          03-09-2007.doc
        - Verslag, 329ED.15.2
          MT-KVKNL 03-09-2007.doc
      - 2007-09-10, 329ED.16
        - Agenda, 329ED.16.1
          10-09-2007.doc
        - Verslag, 329ED.16.2
          MT-KVKNL 10-09-2007.doc
      - 2007-09-17, 329ED.17
        - Agenda, 329ED.17.1
          17-09-2007.doc
        - Verslag, 329ED.17.2
          MT-KVKNL 17-09-2007.doc
          241 KB
      - 2007-09-24, 329ED.18
        - Agenda, 329ED.18.1
          24-09-2007.doc
        - Verslag, 329ED.18.2
          MT-KVKNL 24-09-2007.doc
          255 KB
      - 2007-10-08, 329ED.19
        - Agenda, 329ED.19.1
          08-10-2007.doc
      - 2007-10-15, 329ED.20
        - Verslag, 329ED.20.1
          MT-KVKNL 15-10-2007.doc
      - 2007-10-22, 329ED.21
        - Agenda, 329ED.21.1
          22-10-2007.doc
      - 2007-10-29, 329ED.22
        - Verslag, 329ED.22.1
          MT-KVKNL 29-10-2007.doc
      - 2007-11-05, 329ED.23
        - Agenda, 329ED.23.1
          05-11-2007.doc
        - Verslag, 329ED.23.2
          MT-KVKNL 05-11-2007.doc
      - 2007-11-12, 329ED.24
        - Agenda, 329ED.24.1
          12-11-2007.doc
        - Verslag, 329ED.24.2
          MT-KVKNL 12-11-2007.doc
      - 2007-11-19, 329ED.25
        - Agenda, 329ED.25.1
          19-11-2007.doc
        - Verslag, 329ED.25.2
          MT-KVKNL 19-11-2007.doc
      - 2007-11-26, 329ED.26
        - Agenda, 329ED.26.1
          26-11-2007.doc
        - Verslag, 329ED.26.2
          MT-KVKNL 26-11-2007.doc
      - 2007-12-03, 329ED.27
        - Agenda, 329ED.27.1
          agenda MT 031207.doc
          196 KB
      - 2007-12-10, 329ED.28
        - Verslag, 329ED.28.1
          MT-KVKNL 10-12-2007.doc
      - 2007-12-17, 329ED.29
        - Agenda, 329ED.29.1
          17-12-2007.doc
    - 2008, 330ED
      - 2008-01-21, 330ED.1
        - Verslag, 330ED.1.1
          MT-KVKNL 21-01-2008.doc
          239 KB
      - 2008-01-28, 330ED.2
        - Agenda, 330ED.2.1
          28-01-2008.doc
        - Verslag, 330ED.2.2
          MT-KVKNL 28-01-2008.doc
          233 KB
      - 2008-02-04, 330ED.3
        - Agenda, 330ED.3.1
          04-02-2008.doc
        - Verslag, 330ED.3.2
          MT-KVKNL 04-02-2008.doc
          231 KB
      - 2008-02-11, 330ED.4
        - Agenda, 330ED.4.1
          11 februari 2008.doc
        - Verslag, 330ED.4.2
          MT-KVKNL 11-02-2008.doc
      - 2008-02-18, 330ED.5
        - Agenda, 330ED.5.1
          18-02-2008.doc
        - Verslag, 330ED.5.2
          MT-KVKNL 18-02-2008.doc
      - 2008-02-25, 330ED.6
        - Agenda, 330ED.6.1
          25-02-2008.doc
        - Verslag, 330ED.6.2
          MT-KVKNL 25-02-2008.doc
          267 KB
      - 2008-03-03, 330ED.7
        - Agenda, 330ED.7.1
          3-3-2008.doc
      - 2008-03-10, 330ED.8
        - Agenda, 330ED.8.1
          10-3-2008.doc
        - Verslag, 330ED.8.2
          MT-KVKNL 10-03-2008.doc
      - 2008-03-17, 330ED.9
        - Agenda, 330ED.9.1
          17-3-2008.doc
        - Verslag, 330ED.9.2
          MT-KVKNL 17-03-2008.doc
      - 2008-03-31, 330ED.10
        - Agenda, 330ED.10.1
          31-3-2008.doc
          187 KB
        - Verslag, 330ED.10.2
          MT-KVKNL 31-03-2008.doc
      - 2008-04-07, 330ED.11
        - Agenda, 330ED.11.1
          07-04-2008.doc
        - Verslag, 330ED.11.2
          MT-KVKNL 07-04-2008.doc
      - 2008-04-14, 330ED.12
        - Agenda, 330ED.12.1
          14-04-2008.doc
        - Verslag, 330ED.12.2
          MT-KVKNL 14-04-2008.doc
      - 2008-04-21, 330ED.13
        - Agenda, 330ED.13.1
          21-04-2008.doc
        - Verslag, 330ED.13.2
          MT-KVKNL 21-04-2008.doc
          254 KB
      - 2008-04-28, 330ED.14
        - Agenda, 330ED.14.1
          28-04-2008.doc
        - Verslag, 330ED.14.2
          MT KvK NL 2008-04-28.doc
      - 2008-05-05, 330ED.15
        - Agenda, 330ED.15.1
          05-05-2008.doc
        - Verslag, 330ED.15.2
          MT KvK NL 05-05-2008.doc
      - 2008-05-19, 330ED.16
        - Agenda, 330ED.16.1
          19-05-2008.doc
      - 2008-05-26, 330ED.17
        - Agenda, 330ED.17.1
          26-05-2008.doc
        - Verslag, 330ED.17.2
          MT KvK NL 26-05-2008.doc
      - 2008-06-02, 330ED.18
        - Agenda, 330ED.18.1
          02-06-2008.doc
        - Verslag, 330ED.18.2
          MT KvK NL 02-06-2008.doc
      - 2008-06-09, 330ED.19
        - Agenda, 330ED.19.1
          09-06-2008.doc
        - Verslag, 330ED.19.2
          MT KvK NL 09-06-2008.doc
          260 KB
      - 2008-06-16, 330ED.20
        - Agenda, 330ED.20.1
          16-06-2008.doc
        - Verslag, 330ED.20.2
          MT KvK NL 16-06-2008.doc
      - 2008-06-23, 330ED.21
        - Agenda, 330ED.21.1
          23-06-2008.doc
        - Verslag, 330ED.21.2
          MT KvK NL 23-06-2008.doc
      - 2008-06-30, 330ED.22
        - Agenda, 330ED.22.1
          30-06-2008.doc
        - Verslag, 330ED.22.2
          MT KvK NL 30-06-2008.doc
          274 KB
      - 2008-07-07, 330ED.23
        - Agenda, 330ED.23.1
          07-07-2008.doc
        - Verslag, 330ED.23.2
          MT KvK NL 07-07-2008.doc
          286 KB
      - 2008-07-14, 330ED.24
        - Agenda, 330ED.24.1
          14-07-2008.doc
        - Verslag, 330ED.24.2
          MT KvK NL 14-07-2008.doc
          283 KB
      - 2008-07-21, 330ED.25
        - Agenda, 330ED.25.1
          21-07-2008.doc
        - Verslag, 330ED.25.2
          MT-KvK NL 21-07-08n.doc
      - 2008-07-28, 330ED.26
        - Agenda, 330ED.26.1
          28-07-2008.doc
        - Verslag, 330ED.26.2
          MT-KvK NL 28-07-08n.doc
      - 2008-08-04, 330ED.27
        - Agenda, 330ED.27.1
          04-08-2008.doc
        - Verslag, 330ED.27.2
          MT-KvK NL 04-08-2008.doc
      - 2008-08-11, 330ED.28
        - Agenda, 330ED.28.1
          11-08-2008.doc
        - Verslag, 330ED.28.2
          MT-KvK NL 11-08-2008.doc
      - 2008-08-18, 330ED.29
        - Agenda, 330ED.29.1
          18-08-2008.doc
          193 KB
        - Verslag, 330ED.29.2
          MT-KvK NL 18-08-2008.doc
      - 2008-08-25, 330ED.30
        - Agenda, 330ED.30.1
          25-08-2008.doc
        - Verslag, 330ED.30.2
          MT-KvK NL 25-08-2008.doc
      - 2008-09-01, 330ED.31
        - Agenda, 330ED.31.1
          01-09-2008.doc
          01-09-2008speciaal.doc
      - 2008-09-08, 330ED.32
        - Agenda, 330ED.32.1
          08-09-2008.doc
        - Verslag, 330ED.32.2
          MT-KvK NL 08-09-2008.doc
      - 2008-09-15, 330ED.33
        - Agenda, 330ED.33.1
          15-09-2008.doc
        - Verslag, 330ED.33.2
          MT-KvK NL 15-09-2008.doc
      - 2008-09-22, 330ED.34
        - Agenda, 330ED.34.1
          22-09-2008.doc
        - Verslag, 330ED.34.2
          MT-KvK NL 22-09-2008.doc
      - 2008-09-29, 330ED.35
        - Agenda, 330ED.35.1
          29-09-2008.doc
        - Verslag, 330ED.35.2
          MT-KvK NL 29-09-2008.doc
          143 KB
      - 2008-10-06, 330ED.36
        - Agenda, 330ED.36.1
          06-10-2008.doc
        - Verslag, 330ED.36.2
          MT-KvK NL 06-10-2008.doc
      - 2008-10-13, 330ED.37
        - Agenda, 330ED.37.1
          13-10-2008.doc
        - Verslag, 330ED.37.2
          MT-KvK NL 13-10-2008.doc
      - 2008-10-20, 330ED.38
        - Agenda, 330ED.38.1
          20-10-2008.doc
        - Verslag, 330ED.38.2
          MT-KvK NL 20-10-2008.doc
      - 2008-10-27, 330ED.39
        - Agenda, 330ED.39.1
          27-10-2008.doc
        - Verslag, 330ED.39.2
          MT-KvK NL 27-10-2008.doc
          138 KB
      - 2008-11-03, 330ED.40
        - Agenda, 330ED.40.1
          03-11-2008.doc
        - Verslag, 330ED.40.2
          MT-KvK NL 03-11-2008.doc
      - 2008-11-10, 330ED.41
        - Agenda, 330ED.41.1
          10-11-2008.doc
        - Verslag, 330ED.41.2
          MT-KvK NL 10-11-2008.doc
      - 2008-11-17, 330ED.42
        - Agenda, 330ED.42.1
          17-11-2008.doc
        - Verslag, 330ED.42.2
          MT-KvK NL 17-11-2008.doc
      - 2008-11-24, 330ED.43
        - Agenda, 330ED.43.1
          24-11-2008.doc
        - Verslag, 330ED.43.2
          MT-KvK NL 24-11-2008.doc
      - 2008-12-01, 330ED.44
        - Agenda, 330ED.44.1
          01-12-2008.doc
        - Verslag, 330ED.44.2
          MT-KvK NL 01-12-2008.doc
          125 KB
      - 2008-12-08, 330ED.45
        - Agenda, 330ED.45.1
          08-12-2008.doc
        - Verslag, 330ED.45.2
          MT-KvK NL 08-12-2008.doc
      - 2008-12-15, 330ED.46
        - Agenda, 330ED.46.1
          15-12-2008.doc
        - Verslag, 330ED.46.2
          MT-KvK NL 15-12-2008.doc
      - 2008-12-22, 330ED.47
        - Agenda, 330ED.47.1